# 财务报表合并抵消问题

提问人：lwlichen2007 时间：2013-07-09 17:23:09
母公司A由于没有出口经营权，需要通过有出口经营权的进出口公司B来将产品销售给国外的控股子公司C。A开发票给B，B再开形式发票给C，假设A销售给B产品金额 100 万元（不含税，增值税率17%，可以出口退税，退税率17%），B再销售给C金额 110 万元（不含税，出口免增值税），假设C采购的产品年末已经全部销售，此种情况是否需要合并抵消，如何进行合并抵消，抵消分录如何做？

回答人：chenyiwei
首先要明确：A销售给B和B销售给C两步交易是否属于一揽子交易？B在整个交易过程中的收益是否事先确定，即为固定的加价，不承担存货风险？两笔交易的品种、数量是否一一对应？ 如果是，则即使期末没有内部交易未实现利润，也应当把A对B的销售收入和C从B的采购成本相抵销。在整个交易环节中，由A和C 构成的合并集团实际发生的对外经济资源流出（包括B收取的加价和交易过程中的运费、税费等）癌合并报表中均应列报为管理费用。合并报表层面列报的销售成本就是该标的存货原先在A账面上的成本。

提问人：lwlichen2007 时间：2013-07-09 20:12:37
谢谢，另外，C公司支付的货款是否在合并现金流量表中的抵消？C公司先将货款支付给B，B再支付给A。

回答人：chenyiwei
如果款项收付能够逐笔对应，且时间间隔很短的，则在合并现金流量表中应抵销。

提问人：hcl1986 时间：2013-07-09 22:35:52
陈版，有个地方我没弄明白，a对b的销售收入是 100 ，c从b采购的成本是 110 ，差额计入财务费用吗？

回答人：chenyiwei
该交易安排的目的并非取得融资，计入管理费用更合适。

提问人：liubin988513 时间：2013-07-09 22:40:06
如果b承担风险，假设标的相同，是否也需要抵消呢
ias18：12 When goods or services are exchanged or swapped for g oods or services which are of a similar nature and value, the exchange is not regarded as a transaction which generates revenue. This is often the case with commodities like oil or milk where suppliers exchange or swap inventories in various locations to fulfil demand on a timely basis in a particular location.

回答人：chenyiwei
如果B承担一般存货风险的，可以认为是两项独立交易，无须抵销。